Minutes et répertoires du notaire Jean Louis GAULDRÉE-BOILLEAU, 15 août 1794 - 6 juillet 1826 (étude XVIII)
Archives nationales
- Minutes de Jean Louis GAULDRÉE-BOILLEAU, 18 août 1794 - 12 mai 1924; MC/ET/XVIII/944 - MC/ET/XVIII/1655
  - Minutes. an XII, vendémiaire - an XII, brumaire, vendémiaire an XII (24 septembre 1803) - brumaire an XII (22 novembre 1803); MC/ET/XVIII/995
    - Vente par Claude Nettemend à Jean-Baptiste Lefebvre de Saint-Maur, notaire, du château de Breuil, situé à Voinsles (Seine-et-Marne)., 22 octobre 1803; MC/ET/XVIII/995
      Philippe Bertholet, Études et notaires parisiens en 1803, Paris Association des notaires du Châtelet, 2004 [594 actes] (voir contexte dans le Plan d’orientation général - Notaires de Paris, guides thématiques du Minutier).
      acte de vente; Voinsles (Seine-et-Marne); Lefebvre de Saint-Maur, Jean Baptiste; Nettemend, Claude; notaire
  - Minutes. an XII, frimaire, frimaire an XII (23 novembre 1803) - frimaire an XII (22 décembre 1803); MC/ET/XVIII/996
  - Minutes. an XII, nivôse - an XII, pluviose, nivôse an XII (23 décembre 1803) - pluviose an XII (20 février 1804); MC/ET/XVIII/997
  - Minutes. an XII, ventôse - an XII, germinal, ventôse an XII (21 février 1804) - germinal an XII (20 avril 1804); MC/ET/XVIII/998
  - Minutes. an XII, floréal - an XII, prairial, floréal an XII (21 avril 1804) - prairial an XII (19 juin 1804); MC/ET/XVIII/999
    - Dépôt Ceruti de Mirola., 21 mai 1804; MC/ET/XVIII/999
      Date de révision: 2011-2012
      dépôt de pièces
  - Minutes. an XII, messidor - an XII, thermidor, messidor an XII (20 juin 1804) - thermidor an XII (18 août 1804); MC/ET/XVIII/1000
  - Minutes. an XII, fructidor, fructidor an XII (19 août 1804) - fructidor an XII (21 septembre 1804); MC/ET/XVIII/1001
  - Minutes. an XIII, vendémiaire - an XIII, brumaire, vendémiaire an XIII (23 septembre 1804) - brumaire an XIII (21 novembre 1804); MC/ET/XVIII/1002
    - Vente immobilière par Alexandre Henri Nicolas Roettiers de Montaleau et Antoinette Catherine Gondouin, son épouse, demeurant 297, rue du Four-Saint-Germain, à Marie Jean Legris, substitut du procureur impérial près la cour de justice criminelle, d'une maison sur la place du Trône, anciennement appelé le petit Charonne., 28 vendémiaire an XIII (20 octobre 1804); MC/ET/XVIII/1002
      Mention dans le répertoire du notaire coté:
      MC/RE/XVIII/19
      acte de vente; Charonne (quartier); Four-Saint-Germain (rue du); Trône (place du); Gondouin, Antoinette Catherine; Legris, Marie Jean; Roëttiers de Montaleau, Alexandre Henri Nicolas (1778-1855)
  - Minutes. an XIII, frimaire - an XIII, nivôse, frimaire an XIII (22 novembre 1804) - nivôse an XIII (20 janvier 1805); MC/ET/XVIII/1003
    Transferts de rentes créés en paiement d'appointements, soldes et fournitures, ministères de la Marine et de la Guerre, loi du 30 ventôse, an IX; an X thermidor.
  - Minutes. an XIII, pluviose, pluviose an XIII (21 janvier 1805) - pluviose an XIII (19 février 1805); MC/ET/XVIII/1004
  - Minutes. an XIII, ventôse, ventôse an XIII (20 février 1805) - ventôse an XIII (21 mars 1805); MC/ET/XVIII/1005
    Jours complémentaires.
  - Minutes. an XIII, germinal, germinal an XIII (22 mars 1805) - germinal an XIII (20 avril 1805); MC/ET/XVIII/1006
  - Minutes. an XIII, floréal - an XIII, prairial, floréal an XIII (21 avril 1805) - prairial an XIII (19 juin 1805); MC/ET/XVIII/1007
  - Minutes. an XIII, messidor, messidor an XIII (20 juin 1805) - messidor an XIII (19 juillet 1805); MC/ET/XVIII/1008
  - Minutes. an XIII, thermidor, thermidor an XIII (20 juillet 1805) - thermidor an XIII (18 août 1805); MC/ET/XVIII/1009
    - Quittance de Signeul, exécuteur testamentaire d'André Hessen., 12 thermidor an XIII (31 juillet 1805)
      MC/RE/XVIII/20
      Date de création de la notice: 2005
      quittance; Hessen, André; Signeul (M.)
  - Minutes. an XIII, fructidor, fructidor an XIII (19 août 1805) - fructidor an XIII (21 septembre 1805); MC/ET/XVIII/1010
  - Minutes. an XIV, vendémiaire - an XIV, brumaire, vendémiaire an XIV (23 septembre 1805) - brumaire an XIV (21 novembre 1805); MC/ET/XVIII/1011
  - Minutes. an XIV, frimaire - an XIV, nivôse, frimaire an XIV (22 novembre 1805) - 10 nivôse an XIV (1805); MC/ET/XVIII/1012
    3e jour complémentaire.
  - Minutes. 1806, janvier, janvier 1806; MC/ET/XVIII/1013
  - Minutes. 1806, février, février 1806; MC/ET/XVIII/1014
  - Minutes. 1806, mars, mars 1806; MC/ET/XVIII/1015
    - Vente par les époux Happey aux frères Erard de deux immeubles mitoyens, nos 13 et 21 de la rue du Mail., 20 mars 1806; MC/ET/XVIII/1015
      Actes signalés par le personnel du Minutier central des notaires de PAris.
      Date de création de la notice: 2018 (Marie-Françoise Limon-Bonnet)
      Voir: Christiane Demeulenaere-Douyere, "Les Salons Erard", dans Paris historique, n° 117, p. 7-9.
  - Minutes. 1806, avril, avril 1806; MC/ET/XVIII/1016
  - Minutes. 1806, mai, mai 1806; MC/ET/XVIII/1017
  - Minutes. 1806, juin, juin 1806; MC/ET/XVIII/1018
  - Minutes. 1806, juillet, juillet 1806; MC/ET/XVIII/1019
  - Minutes. 1806, août, août 1806; MC/ET/XVIII/1020
  - Minutes. 1806, septembre, septembre 1806; MC/ET/XVIII/1021
  - Minutes. 1806, octobre, octobre 1806; MC/ET/XVIII/1022
  - Minutes. 1806, novembre, novembre 1806; MC/ET/XVIII/1023
  - Minutes. 1806, décembre, décembre 1806; MC/ET/XVIII/1024
  - Minutes. 1807, janvier, janvier 1807; MC/ET/XVIII/1025
  - Minutes. 1807, février, février 1807; MC/ET/XVIII/1026
  - Minutes. 1807, mars, mars 1807; MC/ET/XVIII/1027
    - Contrat de mariage entre Gédéon Alexis Quatresols-Delahante, propriétaire, et Catherine Barbe Marcoux, nièce de Jean-Baptiste et Sébastien Erard, facteurs de pianos., 6 mars 1807; MC/ET/XVIII/1027
      Etat des marchandises qui composent le magasin de musique.
      contrat de mariage; Quatresols-Delahante, Gédéon-Alexis; Marcoux, Catherine-Barbe; Erard, Jean-Baptiste; Erard, Sébastien; facteur d'instruments de musique
  - Minutes. 1807, avril, avril 1807; MC/ET/XVIII/1028
  - Minutes. 1807, mai - 1807, juin, mai 1807 - juin 1807; MC/ET/XVIII/1029
  - Minutes. 1807, juillet - 1807, août, juillet 1807 - août 1807; MC/ET/XVIII/1030
  - Minutes. 1807, septembre - 1807, octobre, septembre 1807 - octobre 1807; MC/ET/XVIII/1031
  - Minutes. 1807, novembre - 1807, décembre, novembre 1807 - décembre 1807; MC/ET/XVIII/1032
  - Minutes. 1808, janvier - 1808, mars, janvier 1808 - mars 1808; MC/ET/XVIII/1033
  - Minutes. 1808, avril - 1808, juin, avril 1808 - juin 1808; MC/ET/XVIII/1034
  - Minutes. 1808, juillet - 1808, septembre, juillet 1808 - septembre 1808; MC/ET/XVIII/1035
  - Minutes. 1808, octobre - 1808, décembre, octobre 1808 - décembre 1808; MC/ET/XVIII/1036
  - Minutes. 1809, janvier - 1809, février, janvier 1809 - février 1809; MC/ET/XVIII/1037
  - Minutes. 1809, mars - 1809, avril, mars 1809 - avril 1809; MC/ET/XVIII/1038
    - Achat d'un hôtel, rue Verte Saint Honoré, par William Temple Franklin, citoyen américain de Philadelphie., 25 avril 1809; MC/ET/XVIII/1038
      acte de vente; Etats-Unis; Temple Franklin, William
  - Minutes. 1809, mai - 1809, juin, mai 1809 - juin 1809; MC/ET/XVIII/1039
  - Minutes. 1809, juillet - 1809, septembre, juillet 1809 - septembre 1809; MC/ET/XVIII/1040
  - Minutes. 1809, octobre - 1809, décembre, octobre 1809 - décembre 1809; MC/ET/XVIII/1041
  - Minutes. 1810, janvier - 1810, mars, janvier 1810 - mars 1810; MC/ET/XVIII/1042
  - Minutes. 1810, avril - 1810, juin, avril 1810 - juin 1810; MC/ET/XVIII/1043
  - Minutes. 1810, juillet - 1810, août, juillet 1810 - août 1810; MC/ET/XVIII/1044
  - Minutes. 1810, septembre - 1810, octobre, septembre 1810 - octobre 1810; MC/ET/XVIII/1045
  - Minutes. 1810, novembre - 1810, décembre, novembre 1810 - décembre 1810; MC/ET/XVIII/1046
  - Minutes. 1811, janvier - 1811, février, janvier 1811 - février 1811; MC/ET/XVIII/1047
  - Minutes. 1811, mars - 1811, avril, mars 1811 - avril 1811; MC/ET/XVIII/1048
    - Inventaire après décès de Marie Joseph Chénier, chevalier de l'Empire, membre de la Légion d'honneur et de l'Institut de France., 11 mars 1811; MC/ET/XVIII/1048
      Date de révision: 2017 (Marie-Françoise Limon-Bonnet)
      inventaire après décès; Chenier, Marie Joseph de
  - Minutes. 1811, mai - 1811, juin, mai 1811 - juin 1811; MC/ET/XVIII/1049
  - Minutes. 1811, juillet - 1811, août, juillet 1811 - août 1811; MC/ET/XVIII/1050
  - Minutes. 1811, septembre - 1811, octobre, septembre 1811 - octobre 1811; MC/ET/XVIII/1051
  - Minutes. 1811, novembre - 1811, décembre, novembre 1811 - décembre 1811; MC/ET/XVIII/1052
  - Minutes. 1812, janvier - 1812, février, janvier 1812 - février 1812; MC/ET/XVIII/1053
  - Minutes. 1812, mars - 1812, avril, mars 1812 - avril 1812; MC/ET/XVIII/1054
  - Minutes. 1812, mai - 1812, juin, mai 1812 - juin 1812; MC/ET/XVIII/1055
  - Minutes. 1812, juillet - 1812, août, juillet 1812 - août 1812; MC/ET/XVIII/1056
  - Minutes. 1812, septembre - 1812, octobre, septembre 1812 - octobre 1812; MC/ET/XVIII/1057
  - Minutes. 1812, novembre - 1812, décembre, novembre 1812 - décembre 1812; MC/ET/XVIII/1058
  - Minutes. 1813, janvier - 1813, février, janvier 1813 - février 1813; MC/ET/XVIII/1059
  - Minutes. 1813, mars - 1813, avril, mars 1813 - avril 1813; MC/ET/XVIII/1060
  - Minutes. 1813, mai - 1813, juin, mai 1813 - juin 1813; MC/ET/XVIII/1061
    - Vente par Salomon Louis Roger, baron d'Empire, maire de Villeron, demeurant à Paris, 4, rue Bergère, à André Joseph Cartier, marchand et fabricant d'étoffes de soie, et Geneviève Paulmier, 89, rue de Richelieu, d'une maison 83, rue de Richelieu., 4 mai 1813 - 2 janvier 1815; MC/ET/XVIII/1061
      MC/RE/XVIII/22
      Date de création de la notice: 2007
      acte de vente; Bergère (rue); Richelieu (rue de); Villeron (Val-d'Oise); Cartier, André Joseph; Paulmier, Geneviève; Roger, Salomon Louis; tisserand; élu local; commerçant
  - Minutes. 1813, juillet - 1813, août, juillet 1813 - août 1813; MC/ET/XVIII/1062
  - Minutes. 1813, septembre - 1813, octobre, septembre 1813 - octobre 1813; MC/ET/XVIII/1063
  - Minutes. 1813, novembre - 1813, décembre, novembre 1813 - décembre 1813; MC/ET/XVIII/1064
  - Minutes (transferts de rentes). an X, vendémiaire - an X, ventôse, vendémiaire an X (23 septembre 1801) - ventôse an X (19 mars 1802); MC/ET/XVIII/1065
    transport de droits
  - Minutes (transferts de rentes). an X, germinal, germinal an X (20 mars 1802) - germinal an X (20 avril 1802); MC/ET/XVIII/1066
  - Minutes (transferts de rentes). an X, floréal, 2 floréal an X (22 avril 1802) - 8 floréal an X (28 avril 1802); MC/ET/XVIII/1067
  - Minutes (transferts de rentes). an X, floréal, 9 floréal an X (29 avril 1802) - 30 floréal an X (20 mai 1802); MC/ET/XVIII/1068
  - Minutes (transferts de rentes). an X, prairial, 2 prairial an X (22 mai 1802) - 13 prairial an X (2 juin 1802); MC/ET/XVIII/1069
  - Minutes (transferts de rentes). an X, prairial, 15 prairial an X (4 juin 1802) - 29 prairial an X (18 juin 1802); MC/ET/XVIII/1070
  - Minutes (transferts de rentes). an X, messidor, messidor an X (20 juin 1802) - messidor an X (19 juillet 1802); MC/ET/XVIII/1071
  - Minutes concernant le ministère de la Marine et de la Guerre (transfert de rentes). an X, thermidor, thermidor an X (20 juillet 1802) - thermidor an X (18 août 1802); MC/ET/XVIII/1072
    Transferts de rentes créés en paiement d'appointements, soldes et fournitures, ministères de la Marine et de la Guerre, loi du 30 ventôse, an X.
  - Minutes concernant le ministère de la Marine et de la Guerre (transfert de rentes). an X, fructidor, fructidor an X (19 août 1802) - fructidor an X (21 septembre 1802); MC/ET/XVIII/1073
  - Minutes concernant le ministère de la Marine et de la Guerre (transfert de rentes). an X, jour complémentaire, jour complémentaire an X (22 septembre 1802); MC/ET/XVIII/1074
  - Minutes concernant le ministère de la Marine et de la Guerre (transfert de rentes). an XI, vendémiaire - an XI, frimaire, vendémiaire an XI (23 septembre 1802) - frimaire an XI (21 décembre 1802); MC/ET/XVIII/1075
  - Minutes concernant le ministère de la Marine et de la Guerre (transfert de rentes). an XI, nivôse - an XI, ventôse, nivôse an XI (22 décembre 1802) - ventôse an XI (21 mars 1803); MC/ET/XVIII/1076
  - Minutes concernant le ministère de la Marine et de la Guerre (transfert de rentes). an XI, germinal - an XI, floréal, germinal an XI (22 mars 1803) - floréal an XI (20 mai 1803); MC/ET/XVIII/1077
  - Minutes concernant le ministère de la Marine et de la Guerre (transfert de rentes). an XI, prairial - an XI, messidor, prairial an XI (21 mai 1803) - messidor an XI (19 juillet 1803); MC/ET/XVIII/1078
  - Minutes concernant le ministère de la Marine et de la Guerre (transfert de rentes). an XI, thermidor, thermidor an XI (20 juillet 1803) - thermidor an XI (18 août 1803); MC/ET/XVIII/1079
  - Minutes concernant le ministère de la Marine et de la Guerre (transfert de rentes). an XI, fructidor, 3 fructidor an XI (21 août 1803) - 14 fructidor an XI (1er septembre 1803); MC/ET/XVIII/1080
  - Minutes concernant le ministère de la Marine et de la Guerre (transfert de rentes). an XI, fructidor, 15 fructidor an XI (12 septembre 1803) - fructidor an XI (21 septembre 1803); MC/ET/XVIII/1081
  - Minutes concernant le ministère de la Marine et de la Guerre (transfert de rentes). an XII, vendémiaire - an XII, frimaire, vendémiaire an XII (24 septembre 1803) - frimaire an XII (22 décembre 1803); MC/ET/XVIII/1082
    3e jour complémentaire; transferts de rentes créés en paiement d'appointements, soldes et fournitures, ministères de la Marine et de la Guerre, loi du 30 ventôse, an X. '.
  - Minutes concernant le ministère de la Marine et de la Guerre (transfert de rentes). an XII, frimaire - an XII, nivôse, frimaire an XII (23 novembre 1803) - nivôse an XII (21 janvier 1804); MC/ET/XVIII/1083
  - Minutes concernant le ministère de la Marine et de la Guerre (transfert de rentes). an XII, pluviose, pluviose an XII (22 janvier 1804) - pluviose an XII (20 février 1804); MC/ET/XVIII/1084
  - Minutes concernant le ministère de la Marine et de la Guerre (transfert de rentes). an XII, ventôse, ventôse an XII (21 février 1804) - ventôse an XII (21 mars 1804); MC/ET/XVIII/1085
  - Minutes concernant le ministère de la Marine et de la Guerre (transfert de rentes). an XII, germinal - an XII, floréal, germinal an XII (22 mars 1804) - floréal an XII (20 mai 1804); MC/ET/XVIII/1086
  - Minutes concernant le ministère de la Marine et de la Guerre (transfert de rentes). an XII, prairial - an XII, fructidor, prairial an XII (21 mai 1804) - fructidor an XII (21 septembre 1804); MC/ET/XVIII/1087
  - Minutes concernant le ministère de la Marine et de la Guerre (transfert de rentes). an XIII, vendémiaire - an XIII, frimaire, vendémiaire an XIII (23 septembre 1804) - frimaire an XIII (21 décembre 1804); MC/ET/XVIII/1088
  - Minutes concernant le ministère de la Marine et de la Guerre (transfert de rentes). an XIII, nivôse - an XIII, ventôse, nivôse an XIII (22 décembre 1804) - ventôse an XIII (21 mars 1805); MC/ET/XVIII/1089
  - Minutes concernant le ministère de la Marine et de la Guerre (transfert de rentes). an XIII, germinal - an XIII, prairial, germinal an XIII (22 mars 1805) - prairial an XIII (19 juin 1805); MC/ET/XVIII/1090
  - Minutes concernant le ministère de la Marine et de la Guerre (transfert de rentes). an XIII, messidor - an XIII, fructidor, messidor an XIII (20 juin 1805) - fructidor an XIII (21 septembre 1805); MC/ET/XVIII/1091
  - Minutes concernant le ministère de la Marine et de la Guerre (transfert de rentes). an XIV, vendémiaire - an XIV, nivôse, vendémiaire an XIV (23 septembre 1805) - 6 nivôse an XIV (27 décembre 1805); MC/ET/XVIII/1092
  - Minutes (transferts de rentes). an XI - an XII, an XI (23 septembre 1802) - an XII (22 septembre 1804); MC/ET/XVIII/1093
    Procuration et transferts; an XI et XII, tables alphabético-chronologiques des procurations annexées aux transferts de l'an XI et de l'an XII.
  - Minutes. 1814, janvier - 1814, avril, janvier 1814 - avril 1814; MC/ET/XVIII/1098
  - Minutes. 1814, mai - 1814, juillet, mai 1814 - juillet 1814; MC/ET/XVIII/1099
    - Inventaire après décès de Claude Ambroise Régnier, duc de Massa, ancien grand juge, ministre de la Justice, ancien président du Corps législatif, grand officier de la Légion d'honneur, demeurant 23, rue de Choiseul, à la requête de Charlotte Lejeune, sa veuve., 8 juillet 1814; MC/ET/XVIII/1099
      inventaire après décès; Régnier, Claude-Ambroise (duc de Massa); ministre
    - Vente par Marie Calame, veuve en premières noces de Maximilien Léopold Joseph Gardel, divorcée de Jean Thomas Elisabeth Richer-Serizy, demeurant 10, rue Saint-Florentin, à Laurent de Gouvion-Saint-Cyr, maréchal et pair de France, d'une maison, 27, rue d'Erancy, quartier du Roule, moyennant 10000 francs., 22 juillet 1814; MC/ET/XVIII/1099
      acte de vente; Saint-Florentin (rue); Gouvion-Saint-Cyr, Laurent de; Calame, Marie; Gardel, Maximilien-Léopold-Joseph; Richer-Serizy, Jean-Thomas-Elisabeth; officier général; sénateur
  - Minutes. 1814, août - 1814, septembre, août 1814 - septembre 1814; MC/ET/XVIII/1100
  - Minutes. 1814, octobre - 1814, décembre, octobre 1814 - décembre 1814; MC/ET/XVIII/1101
  - Minutes. 1815, janvier - 1815, mars, janvier 1815 - mars 1815; MC/ET/XVIII/1102
  - Minutes. 1815, avril, avril 1815; MC/ET/XVIII/1103/A
    Ancienne(s) cote(s):
    ET/XVIII/1103
  - Minutes. 1815, mai - 1815, juin, mai 1815 - juin 1815; MC/ET/XVIII/1103/B
    ET/XVIII/1103 bis
  - Minutes. 1815, juillet - 1815, septembre, juillet 1815 - septembre 1815; MC/ET/XVIII/1104
  - Minutes. 1815, octobre - 1815, décembre, octobre 1815 - décembre 1815; MC/ET/XVIII/1105
    - Contrat de mariage entre le comte Jean Rapp, lieutenant général, demeurant en son hôtel, 29, rue Plumet, et Albertine Charlotte de Rotberg., 9 décembre 1815; MC/ET/XVIII/1105
      contrat de mariage; Plumet (rue); Rapp, Jean (comte); Rotberg, Charlotte de; officier (armée)
  - Minutes. 1816, janvier - 1816, mars, janvier 1816 - mars 1816; MC/ET/XVIII/1106
  - Minutes. 1816, avril - 1816, mai, avril 1816 - mai 1816; MC/ET/XVIII/1107
  - Minutes. 1816, juin - 1816, août, juin 1816 - août 1816; MC/ET/XVIII/1108
  - Minutes. 1816, septembre - 1816, décembre, septembre 1816 - décembre 1816; MC/ET/XVIII/1109
  - Minutes. 1817, janvier - 1817, mars, janvier 1817 - mars 1817; MC/ET/XVIII/1110
  - Minutes. 1817, avril - 1817, mai, avril 1817 - mai 1817; MC/ET/XVIII/1111
  - Minutes. 1817, juin, juin 1817; MC/ET/XVIII/1112/A
    ET/XVIII/1112
  - Minutes. 1817, juillet - 1817, 14 août, juillet 1817 - 14 août 1817; MC/ET/XVIII/1112/B
  - Minutes. 1817, 15 août - 1817, 30 septembre, 15 août 1817 - 30 septembre 1817; MC/ET/XVIII/1113
  - Minutes. 1817, octobre - 1817, novembre, octobre 1817 - novembre 1817; MC/ET/XVIII/1114/A
    ET/XVIII/1114
  - Minutes. 1817, décembre, décembre 1817; MC/ET/XVIII/1114/B
  - Minutes. 1818, janvier - 1818, mars, janvier 1818 - mars 1818; MC/ET/XVIII/1115
    Acte(s) de la même période coté(s) séparément:
    Voir aussi MC/ET/XVIII/1655.
    - Vente d'un grand hôtel situé à Paris 82, rue de Bourbon [aujourd'hui résidence de l'ambassadeur d'Allemagne, aussi connu sous le nom d'hôtel de Torcy ou d'hôtel Beauharnais], faubourg Saint-Germain, par le prince Eugène, représenté par Etienne Soulange Bodin, demeurant rue Neuve-Saint-Augustin n° 20, au roi de Prusse, représenté par le comte Henry de Glotz, envoyé extraordinaire et ministre plénipotentiaire près la cour de France, demeurant dans l'hôtel sus-désigné., 6 février 1818
      Précisions sur les lieux: Paris--Bourbon (rue de, hôtel particulier)
      Actes signalés par le personnel du Minutier central des notaires de Paris, 2003-2012 (base de données migrée: voir contexte dans le Plan d’orientation général - Notaires de Paris, guides thématiques du Minutier).
      acte de vente; Bourbon (rue de); Neuve-Saint-Augustin (rue); Beauharnais, Eugène de (1781-1824); Frédéric Guillaume III (roi de Prusse, 1770-1840); Bodin, Etienne Soulange; Glotz, Henri de; ministre
    - Acte de fondation de la société anonyme Compagnie commerciale d'assurances, par Jean Henri Martin de Puech, négociant, demeurant 92, rue de Richelieu, Charles Paulmier aîné, courtier de commerce, 43, demeurant rue Sainte-Croix-de-la-Bretonnerie, Achille Basire de Longueville, capitaliste, demeurant 13, rue de Grammont, Mathieu Jacques Thumin, rentier, demeurant 6, rue Favard, André Guiton, négociant, demeurant 21, rue Michel-le-Comte, et autres actionnaires., 10 février 1818 - 18 février 1818; MC/ET/XVIII/1115
      acte de société; Gramont (rue de); Michel-Le-Comte (rue); Richelieu (rue de); Sainte-Croix-de-la-Bretonnerie (rue); Martin de Puech, Jean Henry; Paulmier, Charles (aîné); Basire de Longueville, Achille; Thumin, Mathieu Jacques; Guiton, André; négociant; courtier
    - Procès-verbal contenant arrêté de l'état de liquidation de la communauté d'entre Marie Louise Prunier, veuve de Joseph Philippe Husquin, et ledit sieur Husquin., 16 mars 1818; MC/ET/XVIII/1115
      liquidation; Prunier, Marie Louise; Husquin, Joseph Philippe
    - Vente d'une maison bourgeoise située à Créteil par Claude Paul Jeanrot, officier en retraite, demeurant à Paris 34, rue Amelot, à Frédéric Alexandre Laurain, chevalier de Mirelles, colonel en non activité, et Françoise Marie Lecamus, sa femme, demeurant 60, rue de Vaugirard., 16 mars 1818; MC/ET/XVIII/1115
      acte de vente; Créteil (Val-de-Marne); Amelot (rue); Vaugirard (rue de); Jeanrot, Claude Paul; Laurain, Frédéric Alexandre; Lecamus, Françoise Marie; officier (armée)
    - Prêt à la grosse aventure par Victor Alexis Bérard, négociant, demeurant 8, rue Poissonnière, à Jacques Julien Legros Durocher, demeurant ordinairement à Grandville (Manche); le navire doit se rendre de Rouen aux îles Canaries., 21 mars 1818; MC/ET/XVIII/1115
      obligation; Granville (Manche); Poissonnière (rue); Bérard, Victor Alexis; Legros-Durocher, Jacques Julien
  - Minutes. 1818, avril - 1818, juin, avril 1818 - juin 1818; MC/ET/XVIII/1116
  - Minutes. 1818, juillet - 1818, août, juillet 1818 - août 1818; MC/ET/XVIII/1117
  - Minutes. 1818, septembre - 1818, décembre, septembre 1818 - décembre 1818; MC/ET/XVIII/1118
  - Minutes. 1819, janvier - 1819, février, janvier 1819 - février 1819; MC/ET/XVIII/1119/A
    ET/XVIII/1119
  - Minutes. 1819, mars, mars 1819; MC/ET/XVIII/1119/B
  - Minutes. 1819, avril - 1819, juin, avril 1819 - juin 1819; MC/ET/XVIII/1120
  - Minutes. 1819, juillet - 1819, août, juillet 1819 - août 1819; MC/ET/XVIII/1121
  - Minutes. 1819, septembre - 1819, décembre, septembre 1819 - décembre 1819; MC/ET/XVIII/1122
  - Minutes. 1820, janvier - 1820, mars, janvier 1820 - mars 1820; MC/ET/XVIII/1123
  - Minutes. 1820, avril - 1820, mai, avril 1820 - mai 1820; MC/ET/XVIII/1124
  - Minutes. 1820, juin - 1820, août, juin 1820 - août 1820; MC/ET/XVIII/1125
    - Inventaire après décès de Françoise Renée Carbonnel de Canisy, veuve en premières noces d'Armand François de Briqueville, et en secondes, d'Adrien de Lezay-Marnésia., 27 juillet 1820; MC/ET/XVIII/1125
      Acte signalé par le personnel du Minutier central des notaires de Paris
      Date de création de la notice: 2017 (Marie-Françoise Limon-Bonnet)
    - Mainlevée concernant la succession de Françoise Renée de Carbonnel de Canisy., 10 août 1820; MC/ET/XVIII/1125
  - Minutes. 1820, septembre - 1820, décembre, septembre 1820 - décembre 1820; MC/ET/XVIII/1126
    - Testament de Françoise Renée de Carbonnel de Canisy, veuve d'Adrien de Lezay-Marnésia., 11 octobre 1820; MC/ET/XVIII/1126
  - Minutes. 1821, janvier - 1821, mars, janvier 1821 - mars 1821; MC/ET/XVIII/1127
  - Minutes. 1821, avril - 1821, mai, avril 1821 - mai 1821; MC/ET/XVIII/1128/A
    ET/XVIII/1128
  - Minutes. 1821, juin - 1821, juillet, juin 1821 - juillet 1821; MC/ET/XVIII/1128/B